臺灣高等法院刑事裁定
111年度聲字第4058號
聲  請  人  臺灣高等檢察署檢察官
受  刑  人  郭承瑋



上列聲請人因受刑人數罪併罰有二裁判以上，聲請定其應執行之
刑（聲請案號：臺灣高等檢察署111年度執聲字第1926號），本
院裁定如下：
    主  文
郭承瑋犯如附表所示各罪所處之刑，應執行有期徒刑貳年捌月。
    理  由
一、聲請意旨略以：受刑人郭承瑋因犯竊盜等數罪，先後經判決
    確定如附表，應依刑法第50條第1項第1款、第2項、第53條
    、第51條第5款之規定，定其應執行之刑，爰依刑事訴訟法
    第477條第1項之規定聲請定應執行之刑等語。
二、按裁判確定前犯數罪者，併合處罰之，但得易科罰金與不得
    易科罰金之罪，不在此限；前項但書情形，受刑人請求檢察
    官聲請定應執行刑者，依第51條規定定之；數罪併罰，有二
    裁判以上者，依第51條之規定，定其應執行之刑；數罪併罰
    ，分別宣告多數有期徒刑者，於各刑中之最長期以上，各刑
    合併之刑期以下，定其刑期，但不得逾30年，刑法第50條第
    1項但書第1款、第2項、第53條及第51條第5款分別定有明文
    。準此，合於數罪併罰之數罪，其中有得易科罰金之罪與不
    得易科罰金之罪，須經受刑人請求檢察官聲請，始得依刑法
    第51條第5款之規定定其應執行之刑。又數罪併罰中之一罪
    ，依刑法規定得易科罰金，若因與不得易科之他罪併合處罰
    結果，而不得易科罰金時，原可易科罰金部分所處之刑，自
    亦無庸為易科折算標準之記載，司法院釋字第144號解釋意
    旨亦可資參照。又刑事訴訟法第370條第2項、第3項，已針
    對第二審上訴案件之定應執行之刑，明定有不利益變更禁止
    原則之適用；而分屬不同案件之數罪併罰有應更定執行刑之
    情形，倘一裁判宣告數罪之刑，曾經定其執行刑，再與其他
    裁判宣告之刑定其執行刑時，在法理上亦應同受此原則之拘
    束。亦即，另定之執行刑，其裁量所定之刑期，不得較重於
    前定之執行刑加計後裁判宣告之刑之總和（最高法院103年
    度台抗字第674號、第707號裁定意旨參照）。另按數罪併罰
    之案件，其各罪判決均係宣告刑，並非執行刑，縱令各案中
    一部分犯罪之宣告刑在形式上已經執行，仍應依法聲請犯罪
    事實最後判決之法院裁定，然後再依所裁定之執行刑，換發
    指揮書併合執行，其前已執行之部分，僅應予扣除而不能認
    為已執行完畢，在所裁定之執行刑尚未執行完畢前，各案之
    宣告刑不發生執行完畢之問題（最高法院90年度台非字第34
    0號、95年度台非字第320號判決同此意旨）。
三、經查：本件受刑人因犯如附表所示之罪，分別經臺灣桃園地
    方法院、臺灣嘉義地方法院、本院判處如附表所示之刑，均
    經確定在案，有如附表所示之判決、本院被告前案紀錄表存
    卷可佐。又附表編號2、3、5係得易科罰金之罪刑，附表編
    號1、4係不得易科罰金之罪刑，原依刑法第50條第1項但書
    之規定不得併合處罰，惟受刑人已具狀檢察官向法院聲請定
    其應執行刑，有「臺灣桃園地方檢察署調查受刑人是否聲請
    定應執行刑調查表」附卷可參，本院自應依刑法第50條第2
    項之規定，依同法第51條規定定其應執行刑。茲檢察官向最
    後事實審之本院聲請定其應執行之刑，本院審核認其聲請於
    法尚無不合，經審酌受刑人如附表各罪所示刑度之外部限制
    （總刑期為有期徒刑3年2月），附表編號1至4所示之罪，經
    本院以111年度聲字第1070號裁定應執行有期徒刑2年6月確
    定；及受刑人所犯如附表編號2至4所示之罪均屬與毒品相關
    犯罪，犯罪類型相似，此部分責任非難重複之程度亦較高，
    與其所犯各罪時間之間隔、侵害法益、個別罪質內容、犯罪
    情節，受刑人違反之嚴重性、所犯數罪為整體非難評價，並
    貫徹刑法量刑公平正義理念之內部限制及受刑人之意見（參
    本院查詢表）等因素，定其應執行之刑如主文所示。
四、至受刑人所犯附表編號1至3部分雖業於民國110年5月15日雖
    刑期滿執行完畢，有本院被告前案紀錄表在卷可稽，惟附表
    編號2至5之罪係在附表編號1所示之罪判決確定前所犯，合
    於數罪併罰要件，仍應合併定其應執行之刑，僅檢察官就已
    執行之附表編號1至3部分於換發執行指揮書時予以扣除。　
五、據上論斷，應依刑事訴訟法第477條第1項，刑法第53條、第
    51條第5款、第50條第1項但書、第2項，裁定如主文。
中　　華　　民　　國　　111 　年　　12　　月　　22　　日
              　　刑事第十八庭  審判長法　官  何俏美
                                      法　官  黃紹紘
                                      法　官  陳海寧
以上正本證明與原本無異。      
如不服本裁定，應於收受送達後5日內向本院提出抗告狀。
                                      書記官  謝文傑
中　　華　　民　　國　　111 　年　　12　　月　　22　　日
附表：
編號 罪名 宣告刑 犯罪日期 最後事實審  確定判決  備註     法院案號 判決日期 法院案號 確定日期  1 肇事致人傷害逃逸 有期徒刑6月 107年12月3日 臺灣桃園地方法院108年度審交訴字第142號 108年8月16日 臺灣桃園地方法院108年度審交訴字第142號 109年2月5日 編號1至4部分，經臺灣高等法院111年度聲字第1070號裁定應執行有期徒刑2年6月確定。　 2 施用第二級毒品 有期徒刑2月 107年7月13日 臺灣桃園地方法院109年度壢簡字第163號 109年1月31日 臺灣桃園地方法院109年度壢簡字第163號 109年3月12日  3 施用第二級毒品 有期徒刑5月 108年11月30日 臺灣嘉義地方法院109年度嘉簡字第455號 109年4月23日 臺灣嘉義地方法院109年度嘉簡字第455號 109年6月2日  4 販賣第二級毒品未遂 有期徒刑1年10月 109年1月1日 臺灣高等法院110年度上訴字第1562號 110年8月4日 最高法院111年度台上字第102號 111年1月13日  5 竊盜 有期徒刑3月 108年10月29日 臺灣桃園地方法院110年度審簡字第137號 110年3月26日 臺灣桃園地方法院110年度審簡字第137號 111年6月23日